臺灣高等法院台南分院刑事判決　　　　　　　九十三年度交上訴字第六五四號　Ａ
　　　上　訴　人
　　　即　被　告　甲　○　○
　　　選任辯護人　林　國　明
右上訴人因公共危險等案件，不服臺灣臺南地方法院九十三年度易字第八０號，中華
民國九十三年六月二十三日第一審判決（起訴案號：臺灣臺南地方法院檢察署九十二
年度偵字第一二四四九號）提起上訴，本院判決如左：
      主      文
原判決撤銷。
甲○○駕駛動力交通工具肇事，致人受傷而逃逸，處有期徒刑柒月，緩刑貳年。
      事      實
一、甲○○於民國（下同）九十二年一月三日上午七時五十九分許，駕駛車號六Ｗ－
    三四八九號自用小貨車，沿臺南市○○路○段二六四巷由南往北方向行駛，途經
    上開路段與長南街三十六巷無號誌交岔口時，適有乙○○騎乘車號ＮＩＹ－三六
    二號重型機車沿臺南市○○街三十六巷由西往東方向行駛，擬行經該路口，甲○
    ○所駕駛之自小貨車不慎撞及乙○○所騎乘之重型機車，致乙○○人車倒地，並
    受有肝臟撕裂傷、骨盆骨折、右側三至七肋骨骨折併氣血胸等傷害（傷害告訴部
    分業據撤回，經臺灣臺南地方法院檢察署檢察官另為不起訴處分），甲○○所駕
    自小貨車又再撞及停放於路旁洪金松所有之車號ＮＨＫ－一四三號重型機車及車
    號ＶＥＱ－四○○號輕型機車，詎甲○○明知駕駛上開動力交通工具肇事，致人
    受傷，竟未立即停車查看，亦未留下任何聯絡方式即駕車逃逸，嗣警到場處理交
    通事故而查獲上情。
二、案經臺南市警察局第六分局報告臺灣臺南地方法院檢察署檢察官偵查起訴。
      理      由
一、訊據被告甲○○於本院審理時對於其於右揭時、地，駕駛車號六Ｗ－三四八九號
    自用小貨車肇事逃逸之犯行坦承不諱，核與核與證人乙○○、洪金松等人於警詢
    時證述發生車禍之情節相符。並查被告於警詢及偵查中即坦承：「我行至事故地
    點時，曾鳴喇叭後見無來車便加速通過時，與一部沿長南街西向東之機車（指Ｎ
    ＩＹ－三六二號重機車）發生肇事，肇事後因心生畏懼而駕車逃逸」，「（發生
    車禍後有無下車查看？）我沒有下車查看」，「（為何不下車查看？）我會害怕
    」，「（何處擦撞？）我車子右前方」等語明確（見臺南市警察局第六分局偵查
    卷九十二年一月三日調查筆錄、臺灣臺南地方法院檢察署九十二年度偵字第一二
    四四九號偵查卷第十頁），且有道路交通事故調查報告表（一）（二）、臺南市
    警察局舉發違反道路交通管理事件通知單、奇美醫學中心診斷證明書各一紙及道
    路交通事故現場蒐證照片二十九幀在卷可稽，足證被告確有駕駛動力交通工具肇
    事致證人乙○○人車倒地受傷之行為，洵屬無疑。再者，就事故現場地面留有機
    車倒地後所造成約一七五‧三公尺之刮地痕乙節以觀，可知被告甲○○不僅撞及
    證人乙○○騎乘之機車，更於撞及後拖行乙○○機車長達一七五‧三公尺，復有
    道路交通事故現場圖附卷足佐，衡諸經驗法則，被告甲○○於駕駛時必會察覺異
    樣，斷無不知其已撞及乙○○之理，是被告甲○○於撞及證人乙○○後，不但未
    立即停車查看，猶駕駛車輛前進並逃離現場，足證被告客觀上確有駕駛動力交通
    工具肇事致人受傷後逃逸之行為至明，益見其主觀上確有駕駛動力交通工具肇事
    致人受傷後逃逸之犯意，甚為明確。本件事證明確，被告駕駛動力交通工具肇事
    致人受傷後逃逸之犯行，應堪以認定。
二、核被告甲○○所為，係犯刑法第一百八十五條之四駕車肇事逃逸罪。
三、本件原審以被告罪證明確，並審酌被告本次肇事逃逸之犯行明確，致被害人乙○
    ○所生之危害非輕，且於原審審理程序中矢口否認犯行，意圖推諉卸責等情，量
    處其有期徒刑二年，固非無見。惟查，被告於檢察官聲請簡易處刑之前，已與告
    訴人即被害人乙○○達成和解，賠償其新台幣一百五十七萬六千元，告訴人並陳
    明不再追究，有兩造之和解書及撤回告訴書附於偵查卷足稽，且被告雖於原審審
    理時態度欠佳，然其已於警詢及偵查中自白，並於本院審理時坦承犯行，上訴人
    以原審量刑過重為由，提起上訴，為有理由，自應由本院撤銷改判。爰審酌被告
    犯罪之動機、目的、過失程度、導致告訴人因本件車禍事故之受傷程度，被告肇
    事後，未留在現場盡救護之責，反駕車逃逸，應予非難，但是被告於犯後已經坦
    承犯行，態度尚稱良好，及告訴人於本院審理時表示願意原諒被告，並請求減輕
    被告罪刑等一切情狀，量處如主文所示之刑，以資懲儆。又被告前未曾受有期徒
    刑以上刑之宣告，有台灣高等法院被告全國前案紀錄表在卷可考，其因一時失慮
    ，偶罹刑典，事後已坦承犯行，經此刑之宣告後，應知警惕而無再犯之虞，本院
    因認暫不執行為當，予以宣告緩刑二年，用啟自新。
據上論斷，應依刑事訴訟法第三百六十九條第一項前段，第三百六十四條，第二百九
十九條第一項前段，刑法第一百八十五條之四，第七十四條第一款，判決如主文。
本案經檢察官劉得鉦到庭執行職務。
中    華    民    國      九十三      年      九      月     二十九     日
                                  臺灣高等法院臺南分院刑事第六庭
                                      審判長法官  蔡    崇    義
                法官  董    武    全
                                            法官  宋    明    中
右正本證明與原本無異。
如不服本判決，應於判決送達後十日內向本院提出上訴狀，其未敘述理由者並應於提
出上訴狀後十日內向本院補提理由書（應附繕本)。
                                      法院書記官  李    育    儒
中    華    民    國      九十三      年      十      月        四      日
附錄法條：
刑法第一百八十五條之四：
駕駛動力交通工具肇事，致人死傷而逃逸者，處六月以上五年以下有期徒刑。
